【裁判字號】    97,訴,255
【裁判日期】    970923
【裁判案由】    搶奪
【裁判全文】
臺灣臺東地方法院刑事判決               97年度訴字第255號
公  訴  人  臺灣臺東地方法院檢察署檢察官
被      告  甲○○
上列被告因搶奪案件，經檢察官提起公訴（97年度偵字第1615號
），被告於本院行準備程序時就被訴事實為有罪之陳述，經本院
合議庭裁定由受命法官獨任行簡式審判程序，判決如下：
    主    文
甲○○意圖為自己不法之所有，而搶奪他人之動產，累犯，處有
期徒刑柒月。
    犯罪事實
一、甲○○前於民國90年9月6日，因竊盜及公共危險等案件，經
    台灣高等法院花蓮分院，判處有期徒刑1年8月、刑前強制工
    作3年，及有期徒刑5年，定執行刑5年4月確定，嗣強制工作
    經裁定免予繼續執行，公共危險部分因減刑，減為有期徒刑
    2年6月，與不應減刑之竊盜部分，定執行刑3年2月，於96年
    8月14日徒刑執行完畢出監。詎竟仍不知悔改，於97年8月21
    日晚上11時35分許，在台東縣台東市署立台東醫院3樓交誼
    廳，見丙○○在扣上衣口袋之鈕釦，認有機可乘，遂萌歹念
    ，即意圖為自己不法之所有，逕走至丙○○旁邊，趁丙○○
    不及抗拒時，解開丙○○上衣口袋後，將丙○○口袋裡之新
    臺幣4000元取走，得手後即往署立台東醫院1樓出口逃逸，
    惟因丙○○大聲呼喊，甲○○逃至署立台東醫院1樓社工服
    務台時，即遭警衛捕獲，送警處理。
二、案經台東縣警察局台東分局移送臺灣臺東地方法院檢察署檢
    察官偵查起訴。
    理    由
一、本件被告甲○○所犯係死刑、無期徒刑、最輕本刑為三年以
    上有期徒刑以外之罪，其於準備程序中就被訴事實為有罪之
    陳述，經告知簡式審判程序之旨，並聽取公訴人及被告之意
    見後，本院合議庭認為適宜而裁定由受命法官獨任進行簡式
    審判程序。又按被告以外之人於審判外之陳述，雖不符前四
    條之規定，而經當事人於審判程序同意作為證據，法院審酌
    該言詞陳述或書面陳述作成時之情況，認為適當者，亦得為
    證據。當事人、代理人或辯護人於法院調查證據時，知有第
    159條第1項不得為證據之情形，而未於言詞辯論終結前聲明
    異議者，視為有前項之同意，刑事訴訟法第159條之5有明文
    。經查證人即被害人丙○○、證人李宛縈於警詢時之指證述
    ，被告在本院準備程序中並未爭執其證據能力，且未於本案
    言詞辯論終結前聲明異議，本院審酌證人即被害人丙○○、
    證人李宛縈於警詢時之指證述，係於案發後就其親身經歷之
    事實所為，且依其等陳述作成時之情況，並無不適當之情形
    ，依刑事訴訟法第159條之5第2項規定，均有證據能力，合
    先敘明。
二、上揭犯罪事實，迭據被告甲○○於警詢、偵查中及本院行準
    備程序、審理時均坦承不諱，核與證人即被害人丙○○、證
    人李宛縈分別於警詢中證述之情節相符，並有贓物認領保管
    單1紙、刑案現場測繪圖及現場照片2張附卷足稽，足見被告
    之自白與事實相符。本件事證明確，被告搶奪犯行堪以認定
    。
三、核被告甲○○所為係犯刑法第325條第1項之搶奪罪。被告前
    於90年9月6日，因竊盜及公共危險等案件，經台灣高等法院
    花蓮分院，判處有期徒刑1年8月、刑前強制工作3年，及有
    期徒刑5年，定執行刑5年4月確定，嗣強制工作經裁定免予
    繼續執行，公共危險部分因減刑，減為有期徒刑2年6月，與
    不應減刑之竊盜部分，定執行刑3年2月，於96年8月14日徒
    刑執行完畢出監之事實，有台灣高等法院被告全國前案紀錄
    表1份在卷可憑，其於有期徒刑執行完畢後之5年內再故意犯
    本件有期徒刑以上之罪，為累犯，依法加重其刑。爰審酌被
    告素行不良，有上開前科紀錄可憑，本案犯罪係臨時起意，
    以所搶奪之財物不多，犯後坦承犯行，態度尚稱良好等一切
    情狀，量處如主文所示之刑。
四、依刑事訴訟法第273條之1第1項、第299條第1前段，刑法第3
    25條第1項、第47條第1項，判決如主文。
本案經檢察官乙○○到庭執行職務。
中    華    民    國    97    年    9    月     23    日
                  刑事第一庭  法  官  陳義忠
以上正本證明與原本無異。
如不服本判決應於收受本判決後10日內向本院提出上訴書狀；上
訴書狀應敘述具體理由。未敘述上訴理由者，應於上訴期間屆滿
後20日內向本院補提理由書狀（均須按他造當事人之人數附繕本
）。「切勿逕送上級法院」。
告訴人或被害人對於本判決如有不服，請書具不服之理由狀，請
求檢察官上訴者，其上訴期間之計算係以檢察官收受判決正本之
日期為準。
                              書記官  高美枝
中    華    民    國    97    年    9     月    23    日
附錄論罪科刑法條
中華民國刑法第325條（普通搶奪罪）
意圖為自己或第三人不法之所有，而搶奪他人之動產者，處6月
以上5年以下有期徒刑。
因而致人於死者，處無期徒刑或7年以上有期徒刑，致重傷者，
處 3 年以上 10 年以下有期徒刑。
第 1 項之未遂犯罰之。


司法院資訊處製作；財團法人民間司法改革基金會備份。
